【裁判字號】    97,上訴,2993
【裁判日期】    980325
【裁判案由】    違反毒品危害防制條例等
【裁判全文】
臺灣高等法院臺中分院刑事判決        97年度上訴字第2993號
上  訴  人
即  被  告  丙○○
                    現於臺灣臺中監獄臺中分監另案執行中
選任辯護人  王德凱律師
上列上訴人因違反毒品危害防制條例等案件，不服臺灣臺中地方
法院97年度訴字第2877號中華民國97年10月9日第一審判決（起
訴案號：臺灣臺中地方法院檢察署97年度偵字第9771、11399號
，追加起訴案號：97年度偵字第10438號），提起上訴，本院判
決如下：
    主    文
原判決關於其附表一編號1至18所示之販賣第一級毒品罪、附表
二編號1至4所示之販賣第二級毒品罪，及定執行刑部分均撤銷。
丙○○犯如本判決附表一編號1至18所示之販賣第一級毒品罪、
附表二編號1至2所示之販賣第二級毒品罪及附表三編號3至4所示
之轉讓禁藥罪，均累犯，各處如本判決附表一編號1至18所示、
附表二編號1至2所示及附表三編號3、4所示之刑。
其他上訴駁回。
本判決第二項所處之刑及上訴駁回部分，應執行有期徒刑貳拾捌
年，扣案之行動電話貳支（內含0000000000號、0000000000號行
動電話門號卡各壹張），均沒收，販賣第一級毒品海洛因所得之
財物合計新臺幣萬肆仟肆佰元及販賣第二級毒品甲基安非他命
所得之財物合計新臺幣肆仟元，均沒收，如全部或一部不能沒收
時，均以其財產抵償之。
    犯罪事實
一、丙○○（綽號「技安」、「小黑」）前於民國94年間因違反
    毒品危害防制條例案件，經臺灣彰化地方法院判處有期徒刑
    5月，再經本院判決駁回上訴；又於95年間，因犯竊盜罪，
    經臺灣彰化地方法院判處有期徒刑1年，復經臺灣彰化地方
    法院裁定合併定其應執行刑為有期徒刑1年4月確定；另於95
    年間，因違反毒品危害防制條例案件，經臺灣彰化地方法院
    判處有期徒刑10月、7月，並合併定其應執行刑為有期徒刑1
    年3月；嗣因中華民國九十六年罪犯減刑條例之適用，經臺
    灣彰化地方法院裁定減刑後定應執行有期徒刑7月15日確定
    ，與上開有期徒刑1年4月接續執行，於96年7月17日縮刑期
    滿執行完畢。詎其不知悔改，明知海洛因及甲基安非他命分
    別屬毒品危害防制條例所管制之第一級及第二級毒品，不得
    非法持有、販賣，丙○○竟各基於販賣第一級毒品海洛因以
    牟利之犯意，持用其所使用之00000000 00號、0000000000
    號（此二門號行動電話不足認係被告所有，且未扣案）、
    0000000000號、0000000000號（此二門號行動電話為被告所
    有）行動電話門號，作為聯絡工具，以每小包第一級毒品海
    洛因新臺幣（下同）400元至3,000元不等數量之價格，分別
    於附表一所示之時間及地點，以附表一所示之聯絡方式及交
    易方法，販賣第一級毒品海洛因予如附表一所示之人（詳細
    交易時間、地點、販賣方法、數量、價格見附表一所示）。
    丙○○另各基於販賣第二級毒品甲基安非他命以牟利之犯意
    ，持用其所有0000 000000號、0000000000號行動電話門號
    ，作為聯絡工具，以每小包第二級毒品甲基安非他命2,000
    元之價格，分別於附表二所示之時間及地點，以附表二所示
    之聯絡方式及交易方法，販賣第二級毒品甲基安非他命予如
    附表二所示之人（詳細交易時間、地點、販賣方法、數量、
    價格見附表二所示）。丙○○又明知甲基安非他命係經行政
    院衛生署公告禁止使用，為藥事法所規範之禁藥，不得轉讓
    ，竟各基於轉讓禁藥之犯意，持用其所有0000000000號行動
    電話門號，作為聯絡工具，分別於附表三所示之時間及地點
    ，以附表三所示之聯絡方式及轉讓方法，無償轉讓甲基安非
    他命予甲○○（詳細轉讓時間、地點、轉讓方法、數量見附
    表三所示，其中附表三編號3、4所示部分，即原判決之附表
    二編號3、4所示部分，原判決認係屬販賣第二級毒品甲基安
    非他命，經本院審理後改認係轉讓禁藥）。嗣經警於97年4
    月18日16時，在臺中縣大里市○○路19號前查獲丙○○，並
    扣得第一級毒品海洛因共2包（驗餘淨重合計1.84公克，空
    包裝總重049公克）、第二級毒品甲基安非他命1包（驗餘淨
    重0.2897公克），丙○○所有供其作為聯絡販賣第一級毒品
    及轉讓禁藥所用之行動電話1支（內含0000000000號行動電
    話門號卡1張）、其所有供其作為聯絡販賣第一、二級毒品
    所用之行動電話1支（內含000 0000000號行動電話門號卡1
    張），及非供本案使用之行動電話4支（各內含0000000000
    號、0000000000號、0000000 000號、0000000000號行動電
    話門號卡各1張）、分裝袋25個、電子磅秤1台。
二、案經臺中縣警察局太平分局報請暨臺中市警察局移送臺灣臺
    中地方法院檢察署檢察官偵查起訴。
    理    由
一、上訴人即被告丙○○（下稱被告）被訴於96年12月23日9時
    48 分，在臺中縣太平市○○○街56號，以每包1,000元之代
    價，販賣海洛因毒品各1包予李國勇及蔡俊傑之犯嫌部分，
    業經原審判決無罪，未據檢察官上訴，是此無罪部分業已確
    定，先予敘明。
二、證據能力之說明：
  (一)按被告以外之人於審判外之言詞或書面陳述，除法律有規定
    者外，不得作為證據；又被告以外之人於偵查中向檢察官所
    為之陳述，除顯有不可信之情況者外，得為證據，刑事訴訟
    法第159條第1項、第159條之1第2項分別定有明文。是否「
    顯有不可信之情況」，係由法院依該偵查中陳述之外部情況
    以為判斷。是該未經被告詰問之被告以外之人於偵查中向檢
    察官所為之陳述，除顯有不可信之情況者外，係屬有證據能
    力，但為未經完足調查之證據。當事人對於詰問權既有處分
    之權能，則此項詰問權之欠缺，非不得於審判中由被告行使
    以補正，而完足為經合法調查之證據，最高法院96年度臺上
    字第1870號判決意旨可資參照。又詰問權既是當事人得處分
    之權能，自亦得由當事人處分捨棄之。本案所引用之蔡俊傑
    、陳振輝、顧勇剛、張惠美等人於偵查中以證人身分具結後
    接受訊問時，向檢察官所為之陳述，被告及其辯護人於審判
    中均不爭執其證據能力，未聲請詰問上開證人，且未提及或
    釋明上開供述有何顯不可信之情況，揆諸上開說明，上開偵
    查中之證言，自均具有證據能力。至證人甲○○於偵查中亦
    以證人身分具結後接受訊問時，向檢察官所為之陳述，於原
    審時，被告及其辯護人均不爭執其證據能力，亦未聲請詰問
    上開證人，是就證人甲○○偵查中關於足以認定如附表三編
    號1、2所示被告有轉讓毒品甲基安非他命予甲○○之犯罪事
    實部分之陳述，自有證據能力。嗣於本院，被告及其辯護人
    聲請詰問證人甲○○以查證如附表三編號3、4部分（即原判
    決書附表二編號3、4部分），被告究係販賣抑或轉讓毒品甲
    基安非他命予甲○○，已確保被告關於此部分之反對詰問權
    ，是證人甲○○於偵查中之結證供述，已補正為完足之證據
    ，因其中所供包括附表三編號3、4部分被告交付毒品甲基安
    非之地點，且其所供簡略，亦非必然得以認定既係販賣甲基
    安非他命，尚須憑以與本院之供證參照相佐以為認定犯罪事
    實，僅生證明力之判斷取捨，並非全然不可採用，是其於偵
    查中之結證，仍得為證據。
  (二)按被告以外之人（包括證人、鑑定人、告訴人、被害人及共
    同被告等）於審判外之陳述，雖不符刑事訴訟法第159條之1
    至之4等4條之規定，而經當事人於審判程序同意作為證據，
    法院審酌該言詞陳述或書面陳述作成時之情況，認為適當者
    ，亦得為證據；當事人、代理人或辯護人於法院調查證據時
    ，知有刑事訴訟法第159條第1項不得為證據之情形，而未於
    言詞辯論終結前聲明異議者，視為有前項之同意，同法第15
    9條之5定有明文。立法意旨在於傳聞證據未經當事人之反對
    詰問予以核實，原則上先予排除。惟若當事人已放棄反對詰
    問權，於審判程序中表明同意該等傳聞證據可作為證據；或
    於言詞辯論終結前未聲明異議，基於尊重當事人對傳聞證據
    之處分權，及證據資料愈豐富，愈有助於真實發見之理念，
    且強化言詞辯論主義，使訴訟程序得以順暢進行，上開傳聞
    證據亦均具有證據能力。本案所引用之林敏君、李國勇、張
    志全、徐瑞宏、江揚富、王志正、蔡俊傑、陳振輝、顧勇剛
    、張惠美等人於警詢中所為證述，其性質雖屬證人於審判外
    的陳述，而為傳聞證據，且查無符合刑事訴訟法第159條之1
    至之4等前4條之情形，然上開供述證據內容，業經本院審理
    時予以提示並告以要旨，且經檢察官及被告表示無意見，本
    院審酌上開供述證據作成時，並無人情施壓或干擾，亦無不
    當取供之情形，認為以之作為本案之證據亦屬適當，而有證
    據能力。至證人甲○○於警詢就附表三編號3、4部分之供述
    ，與偵查及本院審理之供證迭有歧異，並不具特別可信性，
    復經被告及其辯護人於本院有所爭執，是甲○○於警詢之供
    述，不具證據能力，併予敘明。
三、訊據被告盧繼家於本院對於前揭犯罪事實其中如附表一全部
    、附表二全部（不含原判決附表二編號3、4部分）及附表三
    編號1、2部分均坦承不諱，但其上訴理由謂原判決量刑太重
    ，且否認附表三編號3、4部分之交付毒品甲基安非他命予證
    人甲○○，係屬販賣毒品犯行，辯稱：該2次交付甲基安非
    他命亦係轉讓，甲○○交錢給伊，是為還先前之欠款等語。
    經查：
  (一)就被告認罪部分（即不含原判決附表二編號3、4部分）：除
    被告之認罪自白外，復經證人林敏君、李國勇、張志全、徐
    瑞宏、江揚富、王志正、蔡俊傑、陳振輝、顧勇剛、張惠美
    等人於警詢時，證人蔡俊傑、陳振輝、顧勇剛、張惠美、甲
    ○○等人於檢察官偵查中之證述明確，並有電話號碼000000
    0000號、0000000000號（該二者為被告所使用，但未扣案）
    、0000000000號（證人李國勇所使用）行動電話通訊監察譯
    文各1份在卷可稽，復有被告所有分別供上開犯罪所用之行
    動電話2支（各內含0000000000號、0000000000號行動電話
    門號卡各1張）扣案可資佐證。是此等部分，被告自白核與
    事實相符，事證明確，犯行堪予認定。至證人甲○○於檢察
    官偵查中雖證稱：前3次都是被告免費拿安非他命給伊，第1
    次約在97年3月上旬，第2次是在同月下旬，第3次是在第2次
    給了之後約3天給的，地點都是在十甲東路附近的藥局前等
    語，惟因該第3次轉讓甲基安非他命與前開已起訴有罪之被
    告於97年3月上旬某日、同月下旬某日之轉讓禁藥犯行，轉
    讓時間相隔數日，且轉讓乃無償性質，衡情應無自始即擬數
    次無償提供他人毒品之理，是此部分如成立犯罪，亦與前開
    已起訴有罪部分，非屬同一犯意，而屬獨立之犯罪甚明，因
    此部分未據檢察官起訴，本院自無審酌餘地，附此敘明。
  (二)就被告否認販賣第二級毒品而承認轉讓禁藥部分（即本判決
    附表三編號3、4所示部分，原判決附表二編號3、4所示部分
    ）：
    1.證人甲○○初於警詢供稱：「（你施用之安非他命毒品是
      以何代價？在何處向何人購得？）我都是向丙○○索討或
      是以每1小包新台幣1000元代價購得。」、「（你向丙○
      ○索討安非他命有無代價？）無償索討安非他命，沒有代
      價。」、「（你共向丙○○購買幾次毒品？何種毒品？交
      易時間、地點、價格如何？）我共向丙○○購買安非他命
      毒品約4、5次，第一次於97年4月初至4月16日，均相約在
      台中市○○○路上交易安非他命，記憶中每次平均為2000
      元。」云云（台中市警察局警卷第22頁）。嗣於偵查中供
      證：警詢所說有一些不實在，伊確實有向被告拿安非他命
      沒錯，但前3次都是被告免費拿安非他命給伊，拿了3次以
      後，大約在94年4月，伊覺得不好意思，後來伊就有2次拿
      2000、3000元被告，是在被告拿安非他命給伊時，伊當場
      拿錢給被告，伊大約2、3天就會跟被告拿一次毒品，伊拿
      錢給被告時，被告並沒有拒絕，地點也是在十甲東路附近
      的藥局前；被告之所以免費讓伊使用安非他命，是因伊二
      人合得來云云（偵查卷第53頁）。其後於本院證稱：伊曾
      於97年3、4月間因熊守意毒品事件，為他提供2萬元之保
      釋金，其中1萬元係伊向被告借的，在此之前，伊亦曾向
      被告借過錢，還有欠幾千元，還沒還清，伊曾在檢察官偵
      查時供稱伊拿錢給被告，那是為要還被告錢，伊係打電話
      被告說要還錢，還錢時再向被告索討安非他命，檢察官那
      天問伊很多次，伊搞不清楚他的意思；被告原要請我，因
      之前伊有欠被告錢，而伊一直向被告拿安非他命，伊不好
      意思，且這個朋友不錯，以前遇到他會向他討安非他命，
      所以這2次在拿安非命同時，伊還錢給他，被告並沒有要
      求要給他2、3千元，第一次給2000元、第二次給3000元，
      但實際係給2000元或3000元，伊忘記了；2000元的量是一
      點點，忘了多少數量，每次給的量都可以吸2次；是被告
      先給伊安非他命後，伊再給他錢，他沒有主動開口向伊要
      錢等語（本院卷第83頁背面至84頁背面）。
    2.參以證人甲○○上開3次供證，先後不一，其於偵查中與
      警詢及本院審理所證者，均非一致，就是否是有償交易甲
      基安非他命部分，明顯有瑕疵，不足採信（但就交易時間
      、地點之陳述，並無瑕疵，仍可採信）。而參以被告與證
      人甲○○交情匪淺，即證人甲○○本已對被告負有借款債
      務，被告並在如附表三編號3、4之前曾無償提供甲基安非
      他命給予甲○○施用3次以觀，則循例證人甲○○並無向
      被告給付買價之必要，且依證人甲○○所言，如附表三編
      號3、4之2次甲基安非他命之交付，被告並未主動索取買
      價，證人甲○○亦係在被告先無償交付毒品之後，才主動
      給予被告2000或3000元，而衡情一般買賣毒品必先有價錢
      之議定，始為毒品之交付，本件如附表三編號3、4所示部
      分之2次交付甲基安非他命既然事先未有議定買價之舉動
      ，則證人甲○○於本院所證稱：給錢係為清償以前之欠款
      乙節，尚非全然不可採。是本諸依罪疑唯輕原則，依現有
      事證，尚無從認被告之2次交付毒品係基於意圖營利而出
      於販賣之犯意為之，亦無從認該2次證人甲○○之給錢是
      為買受毒品而給付買價，故應採信被告於本院所辯及證人
      甲○○於本院審理所證，附表三編號3、4部分之犯罪，認
      應屬轉讓禁藥，而非販賣第二級毒品。
四、論罪科刑：
  (一)查甲基安非他命屬安非他命成分，經行政院衛生署於75年7
    月11日衛署藥字第597627號公告禁止使用在案，此有該署95
    年5月23日衛署藥字第0960021716號函可參，且甲基安非他
    命亦屬毒品危害防制條例第2條第2項規定之第2級毒品。按
    藥事法第83條第1項法定刑為7年以下有期徒刑，得併科新臺
    幣5百萬元以下罰金，較毒品危害防制條例第8條第2項之法
    定刑為重，且藥事法第83條第1項係於93年4月21日修正公布
    ，同年月23日施行，94年2月5日及95年5月30日修正公布之
    藥事法該條項並未修正，為毒品危害防制條例之後法，而毒
    品之範圍尚包括影響精神物質與其製品，藥事之管理亦非僅
    止於藥品之管理，毒品未必係經公告之禁藥，禁藥亦未必為
    毒品，是毒品危害防制條例與藥事法二者，並無必然之特別
    法與普通法關係，故除有轉讓之第二級毒品達毒品危害防制
    條例第8條第6項之一定數量，經依法加重後之法定刑較藥事
    法第83條第1項之法定刑為重之情形外，因藥事法第83條第1
    項為後法，且為重法，應優先適用藥事法處罰（最高法院97
    年度臺非字第397號判決、97年度臺上字第3490號判決參照
    ）。查本件被告如附表三編號1、2所示2次轉讓甲基安非他
    命之數量各僅1次施用劑量（各約零點餘公克），附表三編
    號3、4所示2次轉讓甲基安非他命之數量各僅2次施用劑量，
    業據被告及證人甲○○供陳在卷，不足認已超過行政院依毒
    品危害防制條例第8條第6項頒訂之「轉讓持有毒品加重其刑
    之數量標準」第2條第2項規定之淨重10公克之數量，故本件
    關於附表三編號1、2、3、4所示之轉讓第二級毒品甲基安非
    他命犯行，自應適用藥事法論擬。
  (二)核被告就附表一編號1至22所為，均係違反毒品危害防制條
    例第4條第1項之販賣第一級毒品罪，就附表二編號1至2所為
    ，均係違反同條例第2項之販賣第二級毒品罪，就附表三編
    號1、2、3、4所為，係違反藥事法第83條第1項之轉讓禁藥
    罪。被告為供販賣而持有第一、二級毒品海洛因之低度行為
    ，應為販賣之高度行為所吸收；另其為轉讓而持有第二級毒
    品甲基安非他命禁藥之低度行為，應為轉讓第二級毒品甲基
    安非他命禁藥之高度行為所吸收，均不另論罪。
  (三)檢察官起訴認被告所犯本判決附表三編號3、4所示之行為，
    係涉犯毒品危害防制條例第4條第2項之販賣第二級毒品罪嫌
    ，尚有未洽，惟其基本社會事實同一，於不妨害事實同一之
    範圍內，本院仍應予審理，爰依刑事訴訟法第300條之規定
    ，變更檢察官起訴法條為藥事法第83條第1項之轉讓禁藥罪
    。
  (四)被告就附表一編號5、6、10所為各次販賣第一級毒品犯行，
    均係以一個販賣第一級毒品行為，同時出售予李國勇及蔡俊
    傑第一級毒品海洛因，被告係以一販賣行為觸犯數販賣第一
    級毒品罪名，為想像競合犯，應從一重處斷。
  (五)按刑法於94年2月2日修正公布，刪除第56條所定連續犯之規
    定，自95年7月1日施行。而基於概括犯意連續多次販賣毒品
    之行為，於刑法修正刪除連續犯規定之前，均依連續犯論以
    一罪。此次刑法第56條修正理由之說明謂：「對繼續犯同一
    罪名之罪者，均適用連續犯之規定論處，不無鼓勵犯罪之嫌
    ，亦使國家刑罰權之行使發生不合理之現象。」「基於連續
    犯原為數罪之本質及刑罰公平原則之考量，爰刪除有關連續
    犯之規定」等語，即係將本應各自獨立評價之數罪，回歸本
    來就應賦予複數法律效果之原貌。而所謂集合犯是指立法者
    所制定之犯罪構成要件中，本就預定有數個同種類之行為將
    反覆實行之犯罪而言，將各自實現犯罪構成要件之多數行為
    ，解釋為集合犯，而論以一罪。是以對於集合犯，必須從嚴
    解釋，以符合立法者之意向。觀諸毒品危害防制條例所定之
    販賣毒品罪之構成要件文義，實無從認定立法者本即預定該
    犯罪之本質，必有數個同種類行為而反覆實行之集合犯行，
    故販賣毒品罪，難認係集合犯。因此，就刑法修正施行後多
    次販賣毒品之犯行，採一罪一罰，始符合立法本旨（最高法
    院97年度臺上字第3890號、97年度臺上字第3846號、97年度
    臺上字第550號判決意旨參照）。被告所犯如附表一所示22
    次販賣第一級毒品罪、如附表二所示2次販賣第二級毒品罪
    ，及如附表三所示4次轉讓禁藥罪間，犯意各別，罪名互異
    ，應予分論併罰。
  (六)被告前於94年間因違反毒品危害防制條例案件，經臺灣彰化
    地方法院判處有期徒刑5月，再經本院判決駁回上訴；又於
    95年間，因犯竊盜罪，經臺灣彰化地方法院判處有期徒刑1
    年，復經臺灣彰化地方法院裁定合併定其應執行刑為有期徒
    刑1年4月確定；另於95年間，因違反毒品危害防制條例案件
    ，經臺灣彰化地方法院判處有期徒刑10月、7月，並合併定
    其應執行刑為有期徒刑1年3月；嗣因中華民國九十六年罪犯
    減刑條例之適用，經臺灣彰化地方法院裁定減刑後定應執行
    有期徒刑7月15日確定，與上開有期徒刑1年4月接續執行，
    於96年7月17日縮刑期滿執行完畢，此有臺灣高等法院被告
    前案紀錄表1份在卷可憑，其受徒刑執行完畢，5年以內故意
    再犯本件有期徒刑以上之罪，均為累犯，除就法定本刑中死
    刑、無期徒刑部分，依法不得加重外，就法定本刑中之有期
    徒刑、罰金刑部分，均應依刑法第47條第1項加重其刑。
  (七)被告雖為利之所趨販賣第一級毒品，惟每次交易之毒品數量
    及所得財物均不多，與長期大量販賣毒品賺取巨額價差之大
    毒梟有別，其因自己身陷毒品之害，一時失慮而致觸犯重典
    ，而毒品危害防制條例第4條第1項之法定刑為死刑、無期徒
    刑，所犯情輕法重，衡情不無可憫恕之處，是本院認縱科以
    本罪法定最低度刑無期徒刑仍嫌過重，爰依刑法第59條規定
    ，就其所犯附表一編號1至22所示販賣第1級毒品罪部分均酌
    減其刑，且其就附表一編號1至22所示販賣第一級毒品犯行
    ，均有加重及減輕事由，各依法先加重後減輕之。
  (八)原審認被告販賣第一、二級毒品海洛因、甲基安非他命、轉
    讓禁藥甲基安非他命之罪證明確，予以論罪科刑，固非無見
    ，惟查：
    1.本判決附表三編號3、4所示部分（即原審判決附表二編號
      3、4部分），被告所犯係屬轉讓禁藥甲基安非他命罪，原
      審採用證人甲○○於偵查中有瑕疵之供證為據，而認係該
      當毒品危害防制條例第4條第2項之販賣第二級甲基安非他
      命罪（即原判決書附表二編號3、4所示部分），其認事用
      法容有違誤；且證人甲○○之警詢不具特別可信性，原審
      引為證據方法，亦有違誤。
    2.原判決犯罪事實欄所引如附表二編號1、2所示被告販賣第
      二級毒品甲基安非他命之犯罪，並無販賣1小包1000元之
      事實，惟原判決犯罪事實欄於認定事實之總括敘述時，卻
      記載：「以每小包第二級毒品甲基安非他命1, 000元或
      2,000元之價格」等語，不僅其認定事實前後矛盾，其因
      此認定應沒收之販賣甲基安非他命所得之金額，亦因此計
      算錯誤，致主文之沒收諭知有誤。
    3.原判決就其附表二編號2所示之犯罪，其理由雖已說明應
      就被告販賣第二級毒品之所得沒收，惟未於主文欄宣告，
      有判決理由與主文不符之矛盾。
    4.未扣案被告持以供販賣第一級毒品海洛因（即附表一編號
      1-18）聯絡使用之0000000000號、0000000000號門號之行
      動電話，如係屬被告所有，則屬義務沒收，應依毒品危害
      防制條例第19條第1項宣告沒收或以財產抵償。查被告於
      警詢中供稱：
      該兩支行動電話現在綽號「黑仔」朋友那裡，是何人名義
      、何人申辦，伊不知道，0000000000號是伊姊拿給伊，
      0000000000號伊不知道何人拿給伊，伊於去年9、10月開
      始使用等語（台中縣警察局太平分局警卷第9頁），是不
      足認係被告所有，且未扣案，爰不予宣告沒收。原審就此
      未據以調查認定其所有者，及說明應否沒收或以財產抵償
      之理由，亦有認定事實不全及理由不備。
    被告上訴指原審判決就該判決附表一編號1-18所示販賣第一
    級毒品罪、附表二編號1、2所示販賣第二級毒品罪等部分，
    量刑過重，雖無理由，但被告上訴意旨認原判決之附表二編
    號3、4部分所示之犯罪，應屬轉讓禁藥罪，而指原審判決認
    事有誤，為有理由，且原審判決復有上開之瑕疵，即屬無可
    維持，應由本院就此連同定應執行部分予以撤銷改判。爰審
    酌被告前有多次竊盜及違反毒品危害防制條例等前科，素行
    不佳，此有臺灣高等法院被告前案紀錄表1份在卷可按，其
    不知戒慎惕勵，明知毒品具有成癮性、濫用性，對社會深具
    危害，且年輕力壯，不思正當工作營生，竟為謀個人私利，
    無視於政府制定毒品危害防制條例之立法美意，販賣第一級
    毒品海洛因及第二級毒品甲基安非他命，危害國民身體健康
    及社會治安，並造成毒品之泛濫，且購買毒品者，甚多因施
    用毒品之結果，無工作能力，而無正當工作收入，若非尋求
    親友經濟奧援，常會藉竊盜、搶奪等行為或再將購入之毒品
    重新販出牟利，以資作購買毒品費用，對社會治安造成危害
    ，另轉讓足以導致施用者精神障礙、性格異常之禁藥甲基安
    非他命予他人施用，亦戕害他人身心，所生危害不小，及被
    告犯後坦承犯行，態度尚佳等一切情狀分別量處如主文第二
    項所示之刑，以示懲儆。扣案之行動電話1支（內含00000
    00000號行動電話門號卡各1張），為被告所有供其作為聯絡
    如附表二編號1-2之販賣第二級毒品所用之物，又前開扣案
    之行動電話1支（內含0000000000號行動電話門號卡1張），
    亦係作為如附表三編號3、4之聯絡轉讓禁藥所用之物，業據
    被告供陳明確，而分別依毒品危害防制條例第19條第1項（
    附表二編號1-2部分）及刑法第38條第1項第2款（附表三編
    號3-4部分）之規定，均宣告沒收；又犯販賣毒品罪者，其
    犯罪所得之財物均沒收之，係採義務沒收主義。故販賣毒品
    所得之對價，不問其中成本若干，利潤多少，均應全部諭知
    沒收，貫徹政府查禁煙毒之決心，以符立法本旨，亦有最高
    法院91年度臺上字第2419號判決意旨可供參照。被告前揭如
    附表一編號1-18各次販賣第一級毒品海洛因所得及如附表二
    編號1-2各次販賣第二級毒品甲基安非他命所得，雖未扣案
    ，惟均各應依毒品危害防制條例第19條第1項之規定，併予
    宣告沒收之，如全部或一部不能沒收時，以其財產抵償之。
  (九)至於其餘未經本院撤銷部分，原判決適用毒品危害防制條例
    第4條第1項、第2項，藥事法第83條第1項、刑法第11條、第
    47條第1項、第59條、第51條第5款等規定，並審酌被告前有
    多次竊盜及違反毒品危害防制條例等前科，素行不佳，此有
    臺灣高等法院被告前案紀錄表1份在卷可按，其不知戒慎惕
    勵，明知毒品具有成癮性、濫用性，對社會深具危害，且年
    輕力壯，不思正當工作營生，竟為謀個人私利，無視於政府
    制定毒品危害防制條例之立法美意，販賣第一級毒品海洛因
    及第二級毒品甲基安非他命，危害國民身體健康及社會治安
    ，並造成毒品之泛濫，且購買毒品者，甚多因施用毒品之結
    果，無工作能力，而無正當工作收入，若非尋求親友經濟奧
    援，常會藉竊盜、搶奪等行為或再將購入之毒品重新販出牟
    利，以資作購買毒品費用，對社會治安造成危害，另被告轉
    讓足以導致施用者精神障礙、性格異常之禁藥甲基安非他命
    予他人施用，亦戕害他人身心，是被告所生危害不小，及被
    告犯後坦承犯行，態度尚佳等一切情狀，分別量處如附表一
    編號19-22及附表三編號1、2所示之刑；復說明扣案之行動
    電話2支（內含0000000000號、0000000000號行動電話門號
    卡各1張），為被告所有供其作為聯絡販賣第一級毒品所用
    之物（附表一編號19至22所示犯行），又前開扣案之行動電
    話1支（內含0000000000號行動電話門號卡1張），亦係作為
    聯絡轉讓禁藥所用之物（附表三編號1-2所示犯行），業據
    被告供陳明確，而分別依毒品危害防制條例第19條第1項（
    附表一編號19-22部分）及刑法第38條第1項第2款（附表三
    編號1-2部分）之規定，均宣告沒收；又犯販賣毒品罪者，
    其犯罪所得之財物均沒收之，係採義務沒收主義。故販賣毒
    品所得之對價，不問其中成本若干，利潤多少，均應全部諭
    知沒收，貫徹政府查禁煙毒之決心，以符立法本旨，亦有最
    高法院91年度臺上字第2419號判決意旨可供參照。被告各次
    販賣第一級毒品海洛因所得及各次販賣第二級毒品甲基安非
    他命所得，雖未扣案，惟均應依毒品危害防制條例第19 條
    第1項之規定，均併予宣告沒收之，如全部或一部不能沒收
    時，以其財產抵償之；至扣案之第一級毒品海洛因共2包（
    驗餘淨重合計1.84公克，空包裝總重0.49公克）、第二級毒
    品甲基安非他命1包（驗餘淨重0.2897公克）、分裝袋25 個
    、電子磅秤1台，被告自承為其所有，供其施用第一、二級
    毒品（海洛因2包、甲基安非他命1包、電子磅秤1台）及預
    備供施用第一級毒品所用（分裝袋25個）之物，係證明被告
    涉犯施用第一、二級毒品犯行之重要證據，且卷內並無證據
    可資證明上開扣案物品係被告用來犯本案販賣第一、二級毒
    品及轉讓禁藥甲基安非他命聯絡所用之物，雖依毒品危害防
    制條例第18條第1項規定，毒品不問屬於犯人與否，均應沒
    收銷燬之，及依刑法第38條第1項第2款規定，被告所有供犯
    罪所用之物得予沒收，然依主刑、從刑不可分原則，前開物
    品沒收之從刑，應附隨於被告施用第一、二級毒品罪之主刑
    而同時宣告之（被告施用毒品部分，業經本院以97年度上訴
    字第2420號判決確定，並將上開之海洛因2包《驗餘淨重合
    計1.84公克，空包裝總重0.49公克》、甲基安非他命1包《
    驗餘淨重0.2897公克》、分裝袋25個、電子磅秤1台，分別
    宣告沒收銷燬及沒收），或由檢察官另依刑法第40條第2項
    規定，就違禁物部分聲請單獨宣告沒收銷燬之，不得於本案
    宣告沒收銷燬或沒收之，併此說明；另扣案之行動電話4支
    （各內含0000000000號、0000000000號、0000000000號、
    0000000000號行動電話門號卡各1張），部分屬被告之姐所
    有，部分屬被告所有，且均非供被告作為犯本案販賣第一、
    二級毒品及轉讓禁藥聯絡之用，業據被告供明在卷，亦無證
    據證明係供被告犯本件販賣第一、二級毒品罪及轉讓禁藥罪
    所用之物，且該行動電話4支非屬違禁物，不予宣告沒收等
    情，其認事用法核無違誤，量刑亦妥適。被告上訴意旨指摘
    原判決此部分量刑過重，並無理由，應予駁回。
  (十)撤銷改判及上訴駁回部分，應合併定其應執行刑。
據上論斷，應依刑事訴訟法第368條、第369條第1項前段、第364
條、第299條第1項前段、第300條，毒品危害防制條例第4條第1
項、第2項、第19條第1項，藥事法第83條第1項、刑法第11條、
第47條第1項、第59條、第51條第5款，判決如主文。
本案經檢察官乙○○到庭執行職務。
中    華    民    國    98    年    3    月    25    日
            刑事第五庭  審判長法  官  趙  春  碧
                              法  官  楊  真  明
                              法  官  賴  恭  利
以上正本證明與原本無異。
如不服本判決應於收受送達後十日內向本院提出上訴書狀，其未
敘述上訴理由者，並得於提起上訴後十日內向本院補提理由書（
均須按他造當事人之人數附繕本）「切勿逕送上級法院」。
                              書記官  林  桂  鳳
中    華    民    國    98    年    3    月    25    日
【附錄本案論罪科刑法條全文】
毒品危害防制條例第4條：
製造、運輸、販賣第一級毒品者，處死刑或無期徒刑；處無期徒
刑者，得併科新臺幣1千萬元以下罰金。
製造、運輸、販賣第二級毒品者，處無期徒刑或7年以上有期徒
刑，得併科新臺幣7百萬元以下罰金。
製造、運輸、販賣第三級毒品者，處5年以上有期徒刑，得併科
新臺幣5百萬元以下罰金。
製造、運輸、販賣第四級毒品者，處3年以上10年以下有期徒刑
，得併科新臺幣3百萬元以下罰金。
製造、運輸、販賣專供製造或施用毒品之器具者，處1年以上7年
以下有期徒刑，得併科新臺幣1百萬元以下罰金。
前5項之未遂犯罰之。
藥事法第83條：
明知為偽藥或禁藥，而販賣、供應、調劑、運送、寄藏、牙保、
轉讓或意圖販賣而陳列者，處7年以下有期徒刑，得併科新臺幣5
百萬元以下罰金。
犯前項之罪，因而致人於死者，處7年以上有期徒刑，致重傷者
，處3年以上12年以下有期徒刑。
因過失犯第1項之罪者，處2年以下有期徒刑、拘役或科新臺幣30
萬元以下罰金。
第1項之未遂犯罰之。
附表一：
┌──┬────┬────┬────┬─────┬────┬────┬───────────┬─────────────┐
│編號│交易對象│交易時間│交易地點│聯絡方式及│交易毒品│所犯罪名│    宣   告    刑     │    證              據    │
│    │        │        │        │交易方法  │種類、數│        │                      │                          │
│    │        │        │        │          │量及金額│        │                      │                          │
│    │        │        │        │          │（新臺幣│        │                      │                          │
│    │        │        │        │          │）      │        │                      │                          │
├──┼────┼────┼────┼─────┼────┼────┼───────────┼─────────────┤
│ 1  │林敏君  │96年11月│臺中縣大│林敏君以行│500元之 │丙○○販│丙○○處有期徒刑拾伍年│林敏君警詢時證述（中縣太警│
│    │        │24日20時│里市大明│動電話門號│海洛因1 │賣第一級│肆月，販賣第一級毒品海│偵字第0000000000號第46頁）│
│    │        │20分    │路「阿拉│0000000000│小包    │毒品    │洛因所得財物新臺幣伍佰│、0000000000通訊監察譯文（│
│    │        │        │丁KTV 」│號與丙○○│        │        │元，沒收，如全部或一部│中縣太警偵字第0000000000號│
│    │        │        │        │所持用之行│        │        │不能沒收時，以其財產抵│第55頁）                  │
│    │        │        │        │動電話門號│        │        │償之。                │                          │
│    │        │        │        │0000000000│        │        │                      │                          │
│    │        │        │        │號聯絡後，│        │        │                      │                          │
│    │        │        │        │丙○○獨自│        │        │                      │                          │
│    │        │        │        │一人與林敏│        │        │                      │                          │
│    │        │        │        │君交易    │        │        │                      │                          │
├──┼────┼────┼────┼─────┼────┼────┼───────────┼─────────────┤
│ 2  │林敏君  │96年11月│臺中縣大│同上      │500元之 │丙○○販│丙○○處有期徒刑拾伍年│林敏君警詢時證述（中縣太警│
│    │        │25日10時│里市「大│          │海洛因1 │賣第一級│肆月，販賣第一級毒品海│偵字第0000000000號第46至47│
│    │        │20分    │明國中」│          │小包    │毒品    │洛因所得財物新臺幣伍佰│頁）、0000000000通訊監察譯│
│    │        │        │大門前  │          │        │        │元，沒收，如全部或一部│文（中縣太警偵字第09700423│
│    │        │        │        │          │        │        │不能沒收時，以其財產抵│09號第56頁）              │
│    │        │        │        │          │        │        │償之。                │                          │
│    │        │        │        │          │        │        │                      │                          │
│    │        │        │        │          │        │        │                      │                          │
│    │        │        │        │          │        │        │                      │                          │
├──┼────┼────┼────┼─────┼────┼────┼───────────┼─────────────┤
│ 3  │林敏君  │96年11月│臺中縣大│同上      │500元之 │丙○○販│丙○○處有期徒刑拾伍年│林敏君警詢時證述（中縣太警│
│    │        │29日23時│里市大明│          │海洛因1 │賣第一級│肆月，販賣第一級毒品海│偵字第0000000000號第48頁）│
│    │        │        │路「阿拉│          │小包    │毒品    │洛因所得財物新臺幣伍佰│、0000000000通訊監察譯文（│
│    │        │        │丁KTV 」│          │        │        │元，沒收，如全部或一部│中縣太警偵字第0000000000號│
│    │        │        │前      │          │        │        │不能沒收時，以其財產抵│第58頁）                  │
│    │        │        │        │          │        │        │償之。                │                          │
│    │        │        │        │          │        │        │                      │                          │
│    │        │        │        │          │        │        │                      │                          │
├──┼────┼────┼────┼─────┼────┼────┼───────────┼─────────────┤
│ 4  │林敏君  │96年12月│臺中縣大│同上      │合計    │丙○○販│丙○○處有期徒刑拾伍年│林敏君警詢時證述（中縣太警│
│    │        │5日8時40│里市大明│          │2,000 元│賣第一級│玖月，販賣第一級毒品海│偵字第0000000000號第48頁）│
│    │        │分      │路「阿拉│          │之海洛因│毒品    │洛因所得財物合計新臺幣│、0000000000通訊監察譯文（│
│    │        │        │丁KTV 」│          │2小包   │        │貳仟元，沒收，如全部或│中縣太警偵字第0000000000號│
│    │        │        │前      │          │        │        │一部不能沒收時，以其財│第60頁）                  │
│    │        │        │        │          │        │        │產抵償之。            │                          │
│    │        │        │        │          │        │        │                      │                          │
│    │        │        │        │          │        │        │                      │                          │
├──┼────┼────┼────┼─────┼────┼────┼───────────┼─────────────┤
│ 5  │李國勇及│96年12月│臺中市東│李國勇以行│2,000元 │丙○○販│丙○○處有期徒刑拾陸年│李國勇警詢時證述時證述（中│
│    │蔡俊傑（│15日18時│區旱溪東│動電話門號│、3,000 │賣第一級│貳月，販賣第一級毒品海│縣太警偵字第0000000000號第│
│    │合資購買│        │路「新天│0000000000│元之海洛│毒品    │洛因所得財物合計新臺幣│77頁）、0000000000通訊監察│
│    │）      │        │地餐廳」│號與丙○○│因各1 小│        │伍仟元，沒收，如全部或│譯文（中縣太警偵字第097004│
│    │        │        │旁      │所持用之行│包      │        │一部不能沒收時，以其財│2309號第82頁）            │
│    │        │        │        │動電話門號│        │        │產抵償之。            │                          │
│    │        │        │        │0000000000│        │        │                      │                          │
│    │        │        │        │號聯絡後，│        │        │                      │                          │
│    │        │        │        │丙○○獨自│        │        │                      │                          │
│    │        │        │        │一人與李國│        │        │                      │                          │
│    │        │        │        │勇、蔡俊傑│        │        │                      │                          │
│    │        │        │        │交易      │        │        │                      │                          │
├──┼────┼────┼────┼─────┼────┼────┼───────────┼─────────────┤
│ 6  │李國勇及│96年12月│臺中市東│李國勇以行│2,000元 │丙○○販│丙○○處有期徒刑拾陸年│蔡俊傑警詢時、偵查中證述（│
│    │蔡俊傑（│16日9時 │區旱溪東│動電話門號│、3,000 │賣第一級│貳月，販賣第一級毒品海│中縣太警偵字第0000000000號│
│    │合資購買│16分    │路「新天│0000000000│元之海洛│毒品    │洛因所得財物合計新臺幣│第69頁）、（97他1534第6頁 │
│    │）      │        │地餐廳」│號與丙○○│因各1 小│        │伍仟元，沒收，如全部或│背）、0000000000通訊監聽譯│
│    │        │        │旁      │所持用之行│包、    │        │一部不能沒收時，以其財│文（中縣太警偵字第        │
│    │        │        │        │動電話門號│        │        │產抵償之。            │0000000000 號第74頁）、李 │
│    │        │        │        │0000000000│        │        │                      │國勇警詢時證述（縣太警偵字│
│    │        │        │        │號聯絡後，│        │        │                      │第0000000000 號第78頁）   │
│    │        │        │        │丙○○獨自│        │        │                      │                          │
│    │        │        │        │一人與李國│        │        │                      │                          │
│    │        │        │        │勇、蔡俊傑│        │        │                      │                          │
│    │        │        │        │交易      │        │        │                      │                          │
├──┼────┼────┼────┼─────┼────┼────┼───────────┼─────────────┤
│ 7  │李國勇  │96年12月│臺中市東│李國勇以行│1,000元 │丙○○販│丙○○處有期徒刑拾伍年│李國勇警詢時證述時證述（中│
│    │        │17日1時 │區精武橋│動電話門號│之海洛因│賣第一級│陸月，販賣第一級毒品海│縣太警偵字第0000000000 號 │
│    │        │        │旁堤防  │0000000000│1小包   │毒品    │洛因所得財物新臺幣壹仟│第78頁）、0000000000通訊監│
│    │        │        │        │號與丙○○│        │        │元，沒收，如全部或一部│察譯文（中縣太警偵字第    │
│    │        │        │        │所持用之行│        │        │不能沒收時，以其財產抵│0000000000號第84頁）      │
│    │        │        │        │動電話門號│        │        │償之。                │                          │
│    │        │        │        │0000000000│        │        │                      │                          │
│    │        │        │        │號聯絡後，│        │        │                      │                          │
│    │        │        │        │丙○○獨自│        │        │                      │                          │
│    │        │        │        │一人與李國│        │        │                      │                          │
│    │        │        │        │勇交易    │        │        │                      │                          │
├──┼────┼────┼────┼─────┼────┼────┼───────────┼─────────────┤
│ 8  │李國勇  │96年12月│臺中市東│李國勇以行│1,000元 │丙○○販│丙○○處有期徒刑拾伍年│李國勇警詢時證述時證述（中│
│    │        │18日0時 │區精武橋│動電話門號│之海洛因│賣第一級│陸月，販賣第一級毒品海│縣太警偵字第0000000000 號 │
│    │        │50分（起│旁堤防  │0000000000│1小包   │毒品    │洛因所得財物新臺幣壹仟│第78至79頁）、0000000000通│
│    │        │訴書誤載│        │號與丙○○│        │        │元，沒收，如全部或一部│訊監察譯文（中縣太警偵字第│
│    │        │為0時） │        │所持用之行│        │        │不能沒收時，以其財產抵│0000000000號第85頁）      │
│    │        │        │        │動電話門號│        │        │償之。                │                          │
│    │        │        │        │0000000000│        │        │                      │                          │
│    │        │        │        │號聯絡後，│        │        │                      │                          │
│    │        │        │        │丙○○獨自│        │        │                      │                          │
│    │        │        │        │一人與李國│        │        │                      │                          │
│    │        │        │        │勇交易    │        │        │                      │                          │
├──┼────┼────┼────┼─────┼────┼────┼───────────┼─────────────┤
│ 9  │李國勇  │96年12月│臺中市東│李國勇以行│3,000元 │丙○○販│丙○○處有期徒刑拾陸年│李國勇警詢時證述時證述（中│
│    │        │19日19時│區旱溪東│動電話門號│之海洛因│賣第一級│，販賣第一級毒品海洛因│縣太警偵字第0000000000 號 │
│    │        │55分    │路「新天│0000000000│1小包   │毒品    │所得財物新臺幣仟元，│第79頁）、0000000000通訊監│
│    │        │        │地餐廳」│號與丙○○│        │        │沒收，如全部或一部不能│察譯文（中縣太警偵字第0970│
│    │        │        │旁      │所持用之行│        │        │沒收時，以其財產抵償之│042309號第86頁）          │
│    │        │        │        │動電話門號│        │        │。                    │                          │
│    │        │        │        │0000000000│        │        │                      │                          │
│    │        │        │        │號聯絡後，│        │        │                      │                          │
│    │        │        │        │丙○○獨自│        │        │                      │                          │
│    │        │        │        │一人與李國│        │        │                      │                          │
│    │        │        │        │勇交易    │        │        │                      │                          │
├──┼────┼────┼────┼─────┼────┼────┼───────────┼─────────────┤
│ 10 │李國勇及│96年12月│臺中市東│蔡俊傑以電│2,000元 │丙○○販│丙○○處有期徒刑拾陸年│蔡俊傑警詢時、偵查中證述（│
│    │蔡俊傑（│20日18時│區旱溪東│話 (04)221│、3,000 │賣第一級│貳月，販賣第一級毒品海│中縣太警偵字第0000000000號│
│    │合資購買│30分    │路「新天│25894號與 │元之海洛│毒品    │洛因所得財物合計新臺幣│第69至70頁）、（97他1534第│
│    │）      │        │地餐廳」│丙○○所持│因各1 小│        │伍仟元，沒收，如全部或│6頁）、0000000000通訊監聽 │
│    │        │        │旁      │用之行動電│包      │        │一部不能沒收時，以其財│譯文（中縣太警偵字第097004│
│    │        │        │        │話門號0926│        │        │產抵償之。            │23第75頁）                │
│    │        │        │        │517398號聯│        │        │                      │                          │
│    │        │        │        │絡後，盧繼│        │        │                      │                          │
│    │        │        │        │安獨自一人│        │        │                      │                          │
│    │        │        │        │與李國勇、│        │        │                      │                          │
│    │        │        │        │蔡俊傑交易│        │        │                      │                          │
├──┼────┼────┼────┼─────┼────┼────┼───────────┼─────────────┤
│ 11 │陳振輝  │96年12月│臺中縣大│陳振輝以行│500元之 │丙○○販│丙○○處有期徒刑拾伍年│陳振輝警詢時、偵查中證述（│
│    │        │21日15時│里市新仁│動電話門號│海洛因1 │賣第一級│肆月，販賣第一級毒品海│中縣太警偵字第0000000000號│
│    │        │        │路2段157│0000000000│小包    │毒品    │洛因所得之財物新臺幣伍│第93頁）、（97他1534第9頁 │
│    │        │        │巷3號之3│號與丙○○│        │        │佰元，沒收，如全部或一│）、0000000000通訊監聽譯文│
│    │        │        │即陳振輝│所持用之行│        │        │部不能沒收時，以其財產│（中縣太警偵字第09700423第│
│    │        │        │之住處前│動電話門號│        │        │抵償之。              │98 頁）                   │
│    │        │        │        │0000000000│        │        │                      │                          │
│    │        │        │        │號聯絡後，│        │        │                      │                          │
│    │        │        │        │丙○○獨自│        │        │                      │                          │
│    │        │        │        │一人與陳振│        │        │                      │                          │
│    │        │        │        │輝交易    │        │        │                      │                          │
├──┼────┼────┼────┼─────┼────┼────┼───────────┼─────────────┤
│ 12 │陳振輝  │96年12月│臺中縣大│同上      │合計    │丙○○販│丙○○處有期徒刑拾伍年│陳振輝警詢時、偵查中證述（│
│    │        │22日22時│里市新仁│          │2,000 元│賣第一級│玖月，販賣第一級毒品海│中縣太警偵字第0000000000號│
│    │        │        │路2段157│          │之海洛因│毒品    │洛因所得財物合計新臺幣│第94頁）、（97他1534第9頁 │
│    │        │        │巷3號之3│          │2小包   │        │貳仟元，沒收，如全部或│）、0000000000通訊監聽譯文│
│    │        │        │即陳振輝│          │        │        │一部不能沒收時，以其財│（中縣太警偵字第09700423第│
│    │        │        │之住處前│          │        │        │產抵償之。            │100頁）                   │
├──┼────┼────┼────┼─────┼────┼────┼───────────┼─────────────┤
│ 13 │陳振輝  │97年1月7│臺中縣大│陳振輝以公│合計    │丙○○販│丙○○處有期徒刑拾伍年│陳振輝偵查中證述（97他1534│
│    │        │日20時  │里市新仁│用電話與盧│2,000元 │賣第一級│玖月，販賣第一級毒品海│第9頁）                   │
│    │        │        │路2段157│繼安所持用│之海洛因│毒品    │洛因所得財物合計新臺幣│                          │
│    │        │        │巷3號之3│之行動電話│3小包   │        │貳仟元，沒收，如全部或│                          │
│    │        │        │即陳振輝│門號092651│（起訴書│        │一部不能沒收時，以其財│                          │
│    │        │        │之住處前│7398號聯絡│誤載為  │        │產抵償之。            │                          │
│    │        │        │        │後，丙○○│3,000元 │        │                      │                          │
│    │        │        │        │獨自一人與│）      │        │                      │                          │
│    │        │        │        │陳振輝交易│        │        │                      │                          │
├──┼────┼────┼────┼─────┼────┼────┼───────────┼─────────────┤
│ 14 │王志正  │97年1月 │臺中縣大│王志正以公│1,000元 │丙○○販│丙○○處有期徒刑拾伍年│王志正偵查中證述（97他1534│
│    │        │26日某時│里市「大│用電話與盧│之海洛因│賣第一級│陸月，販賣第一級毒品海│第3頁）                   │
│    │        │        │買家大賣│繼安所持用│1小包   │毒品    │洛因所得財物新臺幣壹仟│                          │
│    │        │        │場」    │之行動電話│        │        │元，沒收，如全部或一部│                          │
│    │        │        │        │門號092651│        │        │不能沒收時，以其財產抵│                          │
│    │        │        │        │7398號聯絡│        │        │償之。                │                          │
│    │        │        │        │後，丙○○│        │        │                      │                          │
│    │        │        │        │獨自一人與│        │        │                      │                          │
│    │        │        │        │王志正交易│        │        │                      │                          │
├──┼────┼────┼────┼─────┼────┼────┼───────────┼─────────────┤
│ 15 │張志全  │97年2月 │臺中縣大│張志全以行│1,000元 │丙○○販│丙○○處有期徒刑拾伍年│張志全警詢時證述（中縣太警│
│    │        │底某日約│里市「大│動電話門號│之海洛因│賣第一級│陸月，販賣第一級毒品海│偵字第0000000000號第102至 │
│    │        │17、18時│明中學」│0000000000│1小包   │毒品    │洛因所得財物新臺幣壹仟│103頁）                   │
│    │        │        │附近某電│號與丙○○│        │        │元，沒收，如全部或一部│                          │
│    │        │        │子遊藝場│所持用之行│        │        │不能沒收時，以其財產抵│                          │
│    │        │        │外      │動電話門號│        │        │償之。                │                          │
│    │        │        │        │0000000000│        │        │                      │                          │
│    │        │        │        │號聯絡後，│        │        │                      │                          │
│    │        │        │        │丙○○獨自│        │        │                      │                          │
│    │        │        │        │一人與張志│        │        │                      │                          │
│    │        │        │        │全交易    │        │        │                      │                          │
├──┼────┼────┼────┼─────┼────┼────┼───────────┼─────────────┤
│ 16 │徐瑞宏  │96年12月│臺中市南│徐瑞宏以行│400元之 │丙○○販│丙○○處有期徒刑拾伍年│徐瑞宏警詢時證述（中縣太警│
│    │        │20日20時│區○○街│動電話門號│海洛因1 │賣第一級│肆月，販賣第一級毒品海│偵字第0000000000號第115頁 │
│    │        │20分    │「明德女│0000000000│小包    │毒品    │洛因所得財物新臺幣肆佰│）、0000000000通訊監聽譯文│
│    │        │        │中」大門│號與丙○○│        │        │元，沒收，如全部或一部│（中縣太警偵字第09700423第│
│    │        │        │對面    │所持用之行│        │        │不能沒收時，以其財產抵│119頁）                   │
│    │        │        │        │動電話門號│        │        │償之。                │                          │
│    │        │        │        │0000000000│        │        │                      │                          │
│    │        │        │        │號聯絡後，│        │        │                      │                          │
│    │        │        │        │丙○○獨自│        │        │                      │                          │
│    │        │        │        │一人與徐瑞│        │        │                      │                          │
│    │        │        │        │宏交易    │        │        │                      │                          │
├──┼────┼────┼────┼─────┼────┼────┼───────────┼─────────────┤
│ 17 │徐瑞宏  │96年12月│臺中縣大│同上      │500元之 │丙○○販│丙○○處有期徒刑拾伍年│徐瑞宏警詢時證述（中縣太警│
│    │        │21日11時│里市大明│          │海洛因1 │賣第一級│肆月，販賣第一級毒品海│偵字第0000000000號第116頁 │
│    │        │        │路「阿拉│          │小包    │毒品    │洛因所得財物新臺幣伍佰│）、0000000000通訊監聽譯文│
│    │        │        │丁KTV 」│          │        │        │元，沒收，如全部或一部│（中縣太警偵字第09700423第│
│    │        │        │前      │          │        │        │不能沒收時，以其財產抵│120頁）                   │
│    │        │        │        │          │        │        │償之。                │                          │
├──┼────┼────┼────┼─────┼────┼────┼───────────┼─────────────┤
│ 18 │徐瑞宏  │96年12月│臺中市南│同上      │500元之 │丙○○販│丙○○處有期徒刑拾伍年│徐瑞宏警詢時證述（中縣太警│
│    │        │21日（起│區○○街│          │海洛因1 │賣第一級│肆月，販賣第一級毒品海│偵字第0000000000號第116頁 │
│    │        │訴書誤載│「明德女│          │小包    │毒品    │洛因所得財物新臺幣伍佰│）、0000000000通訊監聽譯文│
│    │        │為22日）│中」大門│          │        │        │元，沒收，如全部或一部│（中縣太警偵字第09700423第│
│    │        │22時    │對面    │          │        │        │不能沒收時，以其財產抵│121頁）                   │
│    │        │        │        │          │        │        │償之。                │                          │
├──┼────┼────┼────┼─────┼────┼────┼───────────┼─────────────┤
│ 19 │江揚富  │97年3月 │臺中縣大│江揚富以行│1,000元 │丙○○販│丙○○處有期徒刑拾伍年│江揚富警詢時證述（中市警刑│
│    │        │底某日18│里市「內│動電話門號│之海洛因│賣第一級│陸月，扣案之行動電話壹│卷第42頁）                │
│    │        │時      │新國小」│0000000000│1小包   │毒品    │支（內含0000000000號行│                          │
│    │        │        │門口    │號與丙○○│        │        │動電話門號卡壹張），沒│                          │
│    │        │        │        │所持用之行│        │        │收，販賣第一級毒品海洛│                          │
│    │        │        │        │動電話門號│        │        │因所得財物新臺幣壹仟元│                          │
│    │        │        │        │0000000000│        │        │，沒收，如全部或一部不│                          │
│    │        │        │        │號聯絡後，│        │        │能沒收時，以其財產抵償│                          │
│    │        │        │        │丙○○獨自│        │        │之。                  │                          │
│    │        │        │        │1人與江揚 │        │        │                      │                          │
│    │        │        │        │富交易    │        │        │                      │                          │
├──┼────┼────┼────┼─────┼────┼────┼───────────┼─────────────┤
│ 20 │江揚富  │97年4月 │臺中縣大│江揚富以行│1,000元 │丙○○販│丙○○處有期徒刑拾伍年│江揚富警詢時證述（中市警刑│
│    │        │初某日14│里市「內│動電話門號│之海洛因│賣第一級│陸月，扣案之行動電話壹│卷第42頁）                │
│    │        │時      │新國小」│0000000000│1小包   │毒品    │支（內含0000000000號行│                          │
│    │        │        │門口    │號與丙○○│        │        │動電話門號卡壹張），沒│                          │
│    │        │        │        │所持用之行│        │        │收，販賣第一級毒品海洛│                          │
│    │        │        │        │動電話門號│        │        │因所得財物新臺幣壹仟元│                          │
│    │        │        │        │0000000000│        │        │，沒收，如全部或一部不│                          │
│    │        │        │        │號聯絡後，│        │        │能沒收時，以其財產抵償│                          │
│    │        │        │        │丙○○獨自│        │        │之。                  │                          │
│    │        │        │        │1人與江揚 │        │        │                      │                          │
│    │        │        │        │富交易    │        │        │                      │                          │
├──┼────┼────┼────┼─────┼────┼────┼───────────┼─────────────┤
│ 21 │張惠美  │97年4月 │臺中市精│張惠美以行│500元之 │丙○○販│丙○○處有期徒刑拾伍年│張惠美警詢、偵查時證述（中│
│    │        │13日18時│武路上之│動電話門號│海洛因1 │賣第一級│肆月，扣案之行動電話壹│市警刑卷第36頁）、（97偵  │
│    │        │        │某OK 便 │0000000000│小包    │毒品    │支（內含0000000000號行│10438第41頁）             │
│    │        │        │利商店門│號與丙○○│        │        │動電話門號卡壹張），沒│                          │
│    │        │        │口      │所持用之行│        │        │收，販賣第一級毒品海洛│                          │
│    │        │        │        │動電話門號│        │        │因所得財物新臺幣伍佰元│                          │
│    │        │        │        │0000000000│        │        │，沒收，如全部或一部不│                          │
│    │        │        │        │號聯絡後，│        │        │能沒收時，以其財產抵償│                          │
│    │        │        │        │丙○○獨自│        │        │之。                  │                          │
│    │        │        │        │1人與張惠 │        │        │                      │                          │
│    │        │        │        │美交易    │        │        │                      │                          │
├──┼────┼────┼────┼─────┼────┼────┼───────────┼─────────────┤
│ 22 │張惠美  │97年4月 │臺中市精│張惠美以行│500元之 │丙○○販│丙○○處有期徒刑拾伍年│張惠美警詢、偵查時證述（中│
│    │        │14日18時│武路精武│動電話門號│海洛因1 │賣第一級│肆月，扣案之行動電話壹│市警刑卷第36頁）、（97偵  │
│    │        │        │橋附近  │0000000000│小包    │毒品    │支（內含0000000000號行│10438第41頁）             │
│    │        │        │        │號與丙○○│        │        │動電話門號卡壹張），沒│                          │
│    │        │        │        │所持用之行│        │        │收，販賣第一級毒品海洛│                          │
│    │        │        │        │動電話門號│        │        │因所得財物新臺幣伍佰元│                          │
│    │        │        │        │0000000000│        │        │，沒收，如全部或一部不│                          │
│    │        │        │        │號聯絡後，│        │        │能沒收時，以其財產抵償│                          │
│    │        │        │        │丙○○獨自│        │        │之。                  │                          │
│    │        │        │        │1人與張惠 │        │        │                      │                          │
│    │        │        │        │美交易    │        │        │                      │                          │
└──┴────┴────┴────┴─────┴────┴────┴───────────┴─────────────┘
附表二：
┌──┬────┬────┬────┬─────┬────┬────┬───────────┬─────────────┐
│編號│交易對象│交易時間│交易地點│聯絡方式及│交易毒品│所犯罪名│    宣    告    刑    │    證            據      │
│    │        │        │        │交易方法  │種類、數│        │                      │                          │
│    │        │        │        │          │量及金額│        │                      │                          │
│    │        │        │        │          │（新臺幣│        │                      │                          │
│    │        │        │        │          │）      │        │                      │                          │
│    │        │        │        │          │        │        │                      │                          │
├──┼────┼────┼────┼─────┼────┼────┼───────────┼─────────────┤
│ 1  │顧勇剛  │97年4月2│臺中縣大│顧勇剛以行│2,000元 │丙○○販│丙○○處有期徒刑柒年肆│顧勇剛警詢、偵查時證述（中│
│    │        │日15時  │里市「大│動電話門號│之甲基安│賣第二級│月，扣案之行動電話壹支│市警刑卷第31頁）、（97偵  │
│    │        │        │買家大賣│0000000000│非他命1 │毒品    │（內含0000000000號行動│10438第41頁）             │
│    │        │        │場」前  │號與丙○○│小包    │        │電話門號卡壹張），沒收│                          │
│    │        │        │        │所持用之行│        │        │，販賣第二級毒品甲基安│                          │
│    │        │        │        │動電話門號│        │        │非他命所得財物新臺幣貳│                          │
│    │        │        │        │0000000000│        │        │仟元，沒收，如全部或一│                          │
│    │        │        │        │號聯絡後，│        │        │部不能沒收時，以其財產│                          │
│    │        │        │        │丙○○獨自│        │        │抵償之。              │                          │
│    │        │        │        │1人與顧勇 │        │        │                      │                          │
│    │        │        │        │剛交易    │        │        │                      │                          │
├──┼────┼────┼────┼─────┼────┼────┼───────────┼─────────────┤
│ 2  │顧勇剛  │97年4月 │臺中市臺│顧勇剛以行│2,000元 │丙○○販│丙○○處有期徒刑柒年肆│顧勇剛警詢、偵查時證述（中│
│    │        │18日15時│中港路與│動電話門號│之甲基安│賣第二級│月，扣案之行動電話壹支│市警刑卷第31頁）、（97偵  │
│    │        │後之某時│文心路口│0000000000│非他命1 │毒品    │（內含0000000000號行動│10438第41頁）             │
│    │        │        │之「阿水│號與丙○○│小包    │        │電話門號卡壹張），沒收│                          │
│    │        │        │茶店」（│所持用之行│        │        │，販賣第二級毒品甲基安│                          │
│    │        │        │起訴書誤│動電話門號│        │        │非他命所得財物新臺幣貳│                          │
│    │        │        │載為臺中│0000000000│        │        │仟元，沒收，如全部或一│                          │
│    │        │        │縣大里市│號聯絡，雙│        │        │部不能沒收時，以其財產│                          │
│    │        │        │「大買家│方約定交易│        │        │抵償之。              │                          │
│    │        │        │」前）  │時間、地點│        │        │                      │                          │
│    │        │        │        │及金額後，│        │        │                      │                          │
│    │        │        │        │嗣經警於97│        │        │                      │                          │
│    │        │        │        │年4月18日 │        │        │                      │                          │
│    │        │        │        │16時查獲盧│        │        │                      │                          │
│    │        │        │        │繼安而尚未│        │        │                      │                          │
│    │        │        │        │交付毒品及│        │        │                      │                          │
│    │        │        │        │收取價金  │        │        │                      │                          │
│    │        │        │        │          │        │        │                      │                          │
│    │        │        │        │          │        │        │                      │                          │
│    │        │        │        │          │        │        │                      │                          │
│    │        │        │        │          │        │        │                      │                          │
└──┴────┴────┴────┴─────┴────┴────┴───────────┴─────────────┘
附表三：
┌──┬────┬────┬────┬─────┬────┬────┬───────────┬─────────────┐
│編號│轉讓對象│轉讓時間│轉讓地點│聯絡方式及│轉讓毒品│所犯罪名│    宣    告    刑    │    證            據      │
│    │        │        │        │轉讓方法  │種類及數│        │                      │                          │
│    │        │        │        │          │量      │        │                      │                          │
│    │        │        │        │          │        │        │                      │                          │
├──┼────┼────┼────┼─────┼────┼────┼───────────┼─────────────┤
│ 1  │甲○○  │97年3月 │臺中市十│甲○○以行│1小包（ │丙○○明│丙○○處有期徒刑壹年，│王新樺警詢、偵查時證述（中│
│    │        │上旬某日│甲東路某│動電話門號│約1次施 │知為禁藥│扣案之行動電話壹支（內│市警刑卷第22頁）、（97偵  │
│    │        │        │藥局前  │0000000000│用劑量）│，而轉讓│含0000000000號行動電話│10438第53頁）             │
│    │        │        │        │號與丙○○│甲基安非│        │門號卡壹張），沒收。  │                          │
│    │        │        │        │所持用之行│他命    │        │                      │                          │
│    │        │        │        │動電話門號│        │        │                      │                          │
│    │        │        │        │0000000000│        │        │                      │                          │
│    │        │        │        │號聯絡後，│        │        │                      │                          │
│    │        │        │        │丙○○獨自│        │        │                      │                          │
│    │        │        │        │1人將毒品 │        │        │                      │                          │
│    │        │        │        │轉讓予王薪│        │        │                      │                          │
│    │        │        │        │樺        │        │        │                      │                          │
├──┼────┼────┼────┼─────┼────┼────┼───────────┼─────────────┤
│ 2  │甲○○  │97年3月 │臺中市十│甲○○以行│1小包（ │丙○○明│丙○○處有期徒刑壹年，│王新樺警詢、偵查時證述（中│
│    │        │下旬某日│甲東路某│動電話門號│約1次施 │知為禁藥│扣案之行動電話壹支（內│市警刑卷第22頁）、（97偵  │
│    │        │（起訴書│藥局前  │0000000000│用劑量）│，而轉讓│含0000000000號行動電話│10438第53頁）             │
│    │        │誤載為上│        │號與丙○○│甲基安非│        │門號卡壹張），沒收。  │                          │
│    │        │開日期後│        │所持用之行│他命    │        │                      │                          │
│    │        │之3日） │        │動電話門號│        │        │                      │                          │
│    │        │        │        │0000000000│        │        │                      │                          │
│    │        │        │        │號聯絡後，│        │        │                      │                          │
│    │        │        │        │丙○○獨自│        │        │                      │                          │
│    │        │        │        │1人將毒品 │        │        │                      │                          │
│    │        │        │        │轉讓予王薪│        │        │                      │                          │
│    │        │        │        │樺        │        │        │                      │                          │
├──┼────┼────┼────┼─────┼────┼────┼───────────┼─────────────┤
│ 3  │甲○○  │97年4月 │臺中市十│甲○○以行│1小包（ │丙○○明│丙○○處有期徒刑壹年，│王新樺偵查、本院證述（97  │
│    │        │間某日某│甲東路某│動電話門號│約2次施 │知為禁藥│扣案之行動電話壹支（內│偵10438第53頁）、（本院83 │
│    │        │時      │藥局前  │0000000000│用劑量）│，而轉讓│含0000000000號行動電話│頁背面-84頁背面）         │
│    │        │        │        │號與丙○○│甲基安非│        │門號卡壹張），沒收。  │                          │
│    │        │        │        │所持用之行│他命    │        │                      │                          │
│    │        │        │        │動電話門號│        │        │                      │                          │
│    │        │        │        │0000000000│        │        │                      │                          │
│    │        │        │        │號聯絡後，│        │        │                      │                          │
│    │        │        │        │丙○○獨自│        │        │                      │                          │
│    │        │        │        │1人將毒品 │        │        │                      │                          │
│    │        │        │        │轉讓予王薪│        │        │                      │                          │
│    │        │        │        │樺        │        │        │                      │                          │
├──┼────┼────┼────┼─────┼────┼────┼───────────┼─────────────┤
│ 4  │甲○○  │上開日期│臺中市十│甲○○以行│1小包（ │丙○○明│丙○○處有期徒刑壹年，│王新樺偵查、本院證述（97  │
│    │        │後之3日 │甲東路某│動電話門號│約2次施 │知為禁藥│扣案之行動電話壹支（內│偵10438第53頁）、（本院83 │
│    │        │        │藥局前  │0000000000│用劑量）│，而轉讓│含0000000000號行動電話│頁背面-84頁背面）         │
│    │        │        │        │號與丙○○│甲基安非│        │門號卡壹張），沒收。  │                          │
│    │        │        │        │所持用之行│他命    │        │                      │                          │
│    │        │        │        │動電話門號│        │        │                      │                          │
│    │        │        │        │0000000000│        │        │                      │                          │
│    │        │        │        │號聯絡後，│        │        │                      │                          │
│    │        │        │        │丙○○獨自│        │        │                      │                          │
│    │        │        │        │1人將毒品 │        │        │                      │                          │
│    │        │        │        │轉讓予王薪│        │        │                      │                          │
│    │        │        │        │樺        │        │        │                      │                          │
└──┴────┴────┴────┴─────┴────┴────┴───────────┴─────────────┘


司法院資訊處製作；財團法人民間司法改革基金會備份。
